【裁判字號】    98,交聲,1356
【裁判日期】    980630
【裁判案由】    交管條例聲異
【裁判全文】
臺灣板橋地方法院交通事件裁定        98年度交聲字第1356號
原處分機關  台北市交通事件裁決所
異  議  人
即受處分人  甲  ○
上列異議人因違反道路交通管理處罰條例案件，對於台北市交通
事件裁決所於中華民國九十八年五月二十五日所為之裁決處分（
案號：北市裁罰字第裁22-CG0000000號）不服，聲明異議，本院
裁定如下：
    主      文
異議駁回。
    理      由
一、原處分意旨略以：異議人甲○於民國九十七年八月五日上午
    九時三分許，駕駛泰元汽車有限公司所有之車號Ｚ３─２２
    ０３號自用小貨車，行經台北縣汐止市○○路○段、中興街
    口時，因有「汽車駕駛人轉彎時，在多車道左轉彎，不先駛
    入內側車道」之違規，經警逕行舉發，填具台北縣政府警察
    局九十七年八月十四日北縣警交字第CG0000000 號舉發違反
    道路交通管理事件通知單，經汽車所有人泰元汽車有限公司
    依道路交通管理處罰條例第八十五條第一項規定，檢附相關
    證據及應歸責人相關證明文件，向處罰機關告知應歸責人為
    甲○，原處分機關於九十八年五月二十五日依道路交通管理
    處罰條例第四十八條第一項第四款規定，裁處罰鍰新台幣六
    百元，異議人於同日聲明異議等情。
二、異議意旨則以：異議人確實向泰元汽車有限公司承租車號Ｚ
    ３─２２０３號自用小貨車，惟當日並非伊駕駛，原處分應
    予撤銷云云。
三、法院之判斷：
（一）按汽車駕駛人轉彎時，有多車道左轉彎，不先駛入內側車
      道情形者，處新台幣六百元以上一千八百元以下罰鍰，道
      路交通管理處罰條例第四十八條第一項第四款定有明文。
      次按本條例之處罰，受舉發違反道路交通管理事件之受處
      罰人，認為受舉發之違規行為應歸責他人者，應於舉發違
      反道路交通管理事件通知單應到案日期前，檢附相關證據
      及應歸責人相關證明文件，向處罰機關告知應歸責人，處
      罰機關應即另行通知應歸責人到案依法處理。逾期未依規
      定辦理者，仍依本條例各該違反條款規定處罰，同條例第
      八十五條第一項亦有明文。
（二）查泰元汽車有限公司所有之車號Ｚ３─２２０３號自用小
      貨車，於九十七年八月五日上午九時三分許，在台北縣汐
      止市○○路○段、中興街口，因有「汽車駕駛人轉彎時，
      在多車道左轉彎，不先駛入內側車道」之違規，經警逕行
      舉發之事實，為異議人所不否認，並有舉發照片、泰元汽
      車有限公司出具之提供違規駕駛人申請書、汽車租賃合約
      書等件附卷可稽，應堪信為真實。
（三）經查：依現場舉發照片顯示，該路段為台北縣汐止市○○
      路○段、中興街口，為雙向三線道，最內側車道為左轉車
      道，與第二內側車道間劃有雙白實線，用以分隔同向車道
      。駕駛人自應遵照交通標線指示行駛，循序漸進，以維護
      交通安全。異議人駕駛自用小貨車未遵守交通標線管制，
      在多車道左轉彎時，不先駛入內側車道，違規事證明確，
      洵堪認定。
（四）至異議人主張當天並非伊駕駛云云，然查異議人承認其有
      向泰元汽車有限公司承租車號Ｚ３─２２０３號自用小貨
      車，而依卷附汽車租賃合約書記載，異議人之租車日為九
      十七年七月二十七日，還車日為九十七年八月十一日，本
      案違規日為九十七年八月五日上午九時三分許，確實在異
      議人承租期間內；且異議人於九十八年五月二十五日收受
      裁決書後，並未依法檢附相關證據及應歸責人相關證明文
      件，向處罰機關告知應歸責人，原處分機關據以裁罰，於
      法有據，異議人聲明異議為無理由，應予駁回。
四、據上論斷，應依道路交通案件處理辦法第十九條，裁定如主
    文。
中    華    民    國    98    年    6     月    30    日
                  交通法庭  法  官  林鈺琅
上列正本證明與原本無異。
如不服本裁定，應於裁定送達後五日內，敘明抗告理由，向本院
提出抗告狀。
                            書記官  林蔚然
中    華    民    國    98    年    6     月    30    日


司法院資訊處製作；財團法人民間司法改革基金會備份。
